臺灣臺北地方法院交通事件裁定　　　　96年度交聲字第1157號
原處分機關　臺北市交通事件裁決所
受處分人　　甲○○
上列受處分人因違反道路交通管理處罰條例案件，對於交通部公
路局台北市交通事件裁決所中華民國96年10月3日所為之處分（
原處分案號：北市裁二字第裁22－AOOWQ3726號），聲明異議，
本院裁定如下：
    主  文
異議駁回。
    理  由
一、按汽車駕駛人停車時間、位置、方式、車種不依規定者，得
    處新臺幣（下同）6百元以上，1200以下罰鍰；交通勤務警
    察、依法令執行交通稽查任務人員或交通助理人員，應責令
    汽車駕駛人將車移置適當處所；如汽車駕駛人不予移置或不
    在車內時，得由該交通勤務警察、依法令執行交通稽查任務
    人員或交通助理人員為之，道路交通管理處罰條例第56條第
    1 項第9款、第3項定有明文。
二、受處分人（即異議人）甲○○於民國96年9月17日上午10時
    49 分許，駕駛695─DF計程車在台北市○○街計程車招呼站
    停車候客，因「上化妝室方便」，致遭台北市政府警察局交
    通大隊警員以「駕駛離座，影響其他車順次營業」為由而製
    單舉發違規並進行拖吊，嗣經裁決機關以聲請人違反道路交
    通管理處罰條例第56條第1項第9款規定，科處罰鍰600元，
    有台北市政府警察局北市警交大字第A00WQ3726號舉發違反
    道路交通管理事件通知單、台北市交通事件裁決所96年10月
    3 日北市裁二字第裁22－AOOWQ3726號裁決書各乙紙附卷可
    稽，並有舉發現場由警員拍攝之違規照片2張在卷可憑，經
    核與聲請人聲明異議狀所載之陳述內容相符。是聲請人之車
    輛確係停在舉發違規之場所，並有駕駛離座，於舉發違規至
    拖吊結束仍未返回之行為，應屬明確。
三、異議意旨略以：當時係因上化妝室而暫時離開，且另有一台
    862─NT計程車亦在現場，同為暫時停車，惟警方並未舉發
    。又取締當時並無其他計程車排班，應無影響他人順次之情
    形，故請求撤銷原處分等語。然查，計程車招呼站係供計程
    車臨時停車候客專用，駕駛人本即不應擅離，以免影響其他
    依序排班車輛之順次。縱駕駛人因故須暫離，亦應將車輛委
    由在現場之第三人妥善保管或於緊急事故發生時為必要之移
    置，此不僅為保障其他依序臨停候客之計程車同業與旅客之
    權益，亦為維持交通秩序與公共安全所必要。而「聲請人之
    車輛當時已引擎熄火，駕駛人又擅自離開座位，不在現場，
    顯已妨礙其他計程車依序排班候客之權益……至於其他駕駛
    均在車內，且無發現862─NT計程車違停，並無執法不公情
    事」等情，亦據台北市政府警察局交通大隊以96年9月29日
    北市警交大執字第09634664900號函覆聲請人在卷，有該函
    影本附卷可考。是聲請人既確有將計程車停在計程車招呼站
    後擅自離去，致遭拖吊情形，從而執勤員警依違反道路交通
    管理處罰條例第56條第1項第9款規定予以舉發，並依同條第
    3項規定進行拖吊，經核其處置並無不當，而裁決機關據此
    為罰鍰600元之處罰，經核於法亦無不合。異議人執上開理
    由空言抗辯，並無足採，其異議並無理由，應予駁回。
據上論斷，應依道路交通案件處理辦法第19條，裁定如主文。
中　　華　　民　　國　　96　　年　　11　　月　　14　　日
                臺灣臺北地方法院交通法庭
                                法  官  楊  台  清
以上正本證明與原本無異。
如不服本裁定，應於裁定送達後5日內向本院提出抗告狀。
                                書記官　陳麗津
中　　華　　民　　國　　96　　年　　11　　月　　14　　日
